【裁判字號】    97,訴,98
【裁判日期】    970213
【裁判案由】    違反毒品危害防制條例
【裁判全文】
臺灣彰化地方法院刑事判決                97年度訴字第98號
公  訴  人  臺灣彰化地方法院檢察署檢察官
被      告  甲○○
上列被告因違反毒品危害防制條例案件，經檢察官提起公訴（96
年度毒偵字第5996號），本院依簡式審判程序判決如下：
    主  文
甲○○施用第一級毒品，累犯，處有期徒刑玖月，扣案之塑膠空
袋玖個及塑膠鏟管貳支均沒收。
    事   實
一、甲○○前因施用毒品案件，經臺灣臺中地方法院以91年度毒
    聲字第1726號裁定送勒戒處所觀察、勒戒後，認無繼續施用
    毒品之傾向，於民國91年8月28日執行完畢釋放，並由臺灣
    臺中地方法院檢察署檢察官以91年度毒偵字第1591號為不起
    訴處分確定。另於92年間，因施用毒品案件，經本院以92年
    度毒聲字第36號裁定送勒戒處所觀察、勒戒後，認有繼續施
    用毒品之傾向，再經本院以92年度毒聲字第667號裁定送強
    制戒治，並由臺灣彰化地方法院檢察署檢察官提起公訴，強
    制戒治部分，經本院以92年度毒聲字第2330號裁定停止戒治
    ，所餘戒治期間付保護管束，並於92年12月9日出所，迄93
    年3月20日保護管束期滿未經撤銷，而視為強制戒治執行完
    畢，所涉刑案部分，則經本院以92年度訴字第477號判處有
    期徒刑7月確定，於93年8月24日縮短刑期執行完畢。又於94
    年間，因施用毒品案件，經本院以94年度訴字第1692號判處
    有期徒刑8月確定，再因施用毒品及竊盜案件，經本院先後
    以95年度訴字第237號、95年度簡字第37號分別判決有期徒
    刑7月、5月確定，並經合併定應執行刑為有期徒刑11月確定
    。上開有期徒刑8月、11月，經入監接續執行後，於96年2月
    16日縮短刑期假釋出監付保護管束，甫於96年5月31日假釋
    期滿未經撤銷而視為執行完畢。詎仍不知悔改，於前揭強制
    戒治執行完畢釋放後5年內，復基於施用第一級毒品海洛因
    之犯意，於96年11月23日15時許，在其位於彰化縣溪州鄉成
    功村中寮巷6號住處，以針筒注射方式，施用第一級毒品海
    洛因1次。嗣於96年11月24日9時30分許，為警在其上揭住處
    查獲，並扣得其所有供施用第一級毒品海洛因所用之塑膠空
    袋9個及塑膠鏟管2支，且經警採集其尿液送驗，結果呈嗎啡
    陽性反應，而悉上情。
二、案經彰化縣警察局田中分局報告臺灣彰化地方法院檢察署檢
    察官偵查起訴。
    理   由
一、本案被告甲○○所犯係死刑、無期徒刑、最輕本刑為3年以
    上有期徒刑以外之罪，其於準備程序就前揭被訴事實為有罪
    之陳述，經受命法官告知簡式審判程序之旨，並聽取其與公
    訴人之意見後，本院認無不得或不宜改依簡式審判程序進行
    之處，爰依刑事訴訟法第273條之1第1項、第284條之1，裁
    定本案由受命法官獨任進行簡式審判程序，合先敘明。
二、訊據被告甲○○對於上開事實坦承不諱，且被告於96年11月
    24日11時許為警採集之尿液，經送詮昕科技股份有限公司檢
    驗結果，呈嗎啡陽性反應，此有彰化縣警察局委託檢驗尿液
    代號與真實姓名對照認證單及詮昕科技股份有限公司出具之
    濫用藥物尿液檢驗報告各1紙在卷可稽，復有塑膠空袋9個及
    塑膠鏟管2支扣案可佐，足徵被告之任意性自白與事實相符
    ，可以採信。又被告曾因施用毒品案件，經本院以92年度毒
    聲字第36號裁定送勒戒處所觀察、勒戒後，認有繼續施用毒
    品之傾向，再經本院以92年度毒聲字第667號裁定送強制戒
    治，並由臺灣彰化地方法院檢察署檢察官提起公訴，強制戒
    治部分，經本院以92年度毒聲字第2330號裁定停止戒治，所
    餘戒治期間付保護管束，並於92年12月9日出所，迄93年3月
    20日保護管束期滿未經撤銷，而視為強制戒治執行完畢等情
    ，有臺灣高等法院被告前案紀錄表及臺灣彰化地方法院檢察
    署刑案資料查註紀錄表各1份在卷可參，本案事證明確，被
    告於前揭強制戒治執行完畢釋放後，5年內再犯本件施用第
    一級毒品海洛因之犯行，洵堪認定，應予依法論科。
三、查海洛因係毒品危害防制條例所定之第一級毒品，不得非法
    持有、施用。核被告甲○○所為，係犯毒品危害防制條例第
    10條第1項之施用第一級毒品罪。其為供施用而持有第一級
    毒品之低度行為，應為施用之高度行為所吸收，不另論罪。
    被告有如事實欄所述前科及執行紀錄，有臺灣彰化地方法院
    檢察署刑案資料查註紀錄表、臺灣高等法院被告前案紀錄表
    各1份在卷可考，其於5年以內故意再犯本件有期徒刑以上之
    罪，為累犯，應依刑法第47條第1項之規定加重其刑。爰審
    酌被告曾因施用毒品經強制戒治及刑之執行後，猶未能深切
    體認毒品危害己身之鉅，及早謀求脫離毒害之道，反而伺機
    再犯，未見有何收斂、警惕之意，無視於毒品對於自身健康
    之戕害及國家對於杜絕毒品犯罪之禁令，自有使其接受相當
    時期監禁以敦化性情之必要，惟念及被告犯後尚能坦承犯行
    ，且施用毒品固戕害個人健康至深，然就他人權益之侵害仍
    屬有限，及其犯罪之動機、目的、手段、智識程度等一切情
    狀，量處如主文所示之刑，以示懲儆。扣案之塑膠空袋9個
    及塑膠鏟管2支，係被告所有供其施用毒品海洛因所用之物
    ，業經被告供明在卷，爰均依刑法第38條第1項第2款之規定
    宣告沒收。
據上論斷，應依刑事訴訟法第273條之1第1項、第299條第1項前
段，毒品危害防制條例第10條第1項，刑法第11條前段、第47條
第1項、第38條第1項第2款，判決如主文。
本案經檢察官莊佳瑋到庭執行職務。
中    華    民    國    97    年    2     月    13    日
                  刑事第二庭          法  官  尚安雅
以上正本證明與原本無異。
如不服本判決，應於判決送達後10日內，向本院提出上訴書狀，
上訴書狀應「敘述具體上訴理由」，並按他造當事人之人數附繕
本。「切勿逕送上級法院」。
中    華    民    國    97    年    2     月    14    日
                                      書記官  陳佳宏
附錄本案論罪科刑法條全文：
毒品危害防制條例第10條
施用第一級毒品者，處 6 月以上 5 年以下有期徒刑。
施用第二級毒品者，處 3 年以下有期徒刑。


司法院資訊處製作；財團法人民間司法改革基金會備份。
